【裁判字號】    92,台上,2452
【裁判日期】    920508
【裁判案由】    公共危險
【裁判全文】
最高法院刑事判決                              九十二年度台上字第二四五二號
    上  訴  人  甲○○
右上訴人因公共危險案件，不服台灣高等法院台中分院中華民國八十九年十一月二十
九日第二審判決（八十九年度上訴字第一八三四號，起訴案號：台灣台中地方法院檢
察署八十九年度偵字第九０八五號），提起上訴，本院判決如左：
    主  文
上訴駁回。
    理  由
按刑事訴訟法第三百七十七條規定，上訴於第三審法院，非以判決違背法令為理由，
不得為之。是提起第三審上訴，應以原判決違背法令為理由，係屬法定要件。如果上
訴理由狀並未依據卷內訴訟資料，具體指摘原判決不適用何種法則或如何適用不當，
或所指摘原判決違法情事，顯與法律規定得為第三審上訴理由之違法情形，不相適合
時，均應認其上訴為違背法律上之程式，予以駁回。本件原判決認定上訴人甲○○於
民國八十九年二月十一日凌晨二時三十五分許，酒後駕駛其所有之車牌號碼ＮＸ｜六
四六八號動力交通工具之自用小客車（所犯酒後駕車公共危險罪，已經原審另案判處
有期徒刑二月確定），在台中市○○區○○路與大雅路交岔路口時，與由林修齊無駕
駛執照騎乘並附載胡耀菁之輕型機車相撞，致林修齊受有右手肘、左腳掌、右膝之傷
害；胡耀菁右腳踝受傷、雙手手肘、臀部瘀青、右眼紅腫瘀青。詎上訴人另行起意駕
車加速逃逸。嗣經警依據車號循線查獲等情。係以上開事實，業據被害人林修齊、胡
耀菁於警詢及第一審調查時指述綦詳，核與證人即現場處理警員吳承昌、謝坤茂、許
信偉於第一審證述情節相符，並有台中市○○○道路交通事故調查報告表一份、上訴
人車損照片四張、和解書影本等件附卷可稽。並以上訴人所辯曾請黃華民留在現場幫
忙處理傷患，並未駕車逃逸，及黃華民嗣後於第一審證稱：有下車回去現場，幫忙處
理傷患云云，為卸責及迴護之詞，不足採取，於理由內詳予指駁說明。上訴人犯行明
確，因而撤銷第一審判決，適用刑法第一百八十五條之四之規定，論處上訴人駕駛動
力交通工具肇事，致人受傷而逃逸罪刑，已詳述其所憑之證據及其認定之理由，所為
論斷與卷內證據資料相符，從形式上觀察，並無何違法情形存在。上訴意旨略以：依
刑法第一百八十五條之四之立法意旨，所謂致人死傷，應限縮於行為人駕車肇事時，
其行為有致被害人死亡、即將死亡、重傷害或輕傷害且有立即送醫救護之必要者始足
當之。本件被害人僅皮肉之輕害，不合乎前揭要件，應不構成該條之犯罪。原判決認
定上訴人於八十九年二月十一日下午四時四十五分始為警查獲，而上訴人於同日中午
十二時十五分即在台中市交通隊作筆錄，既早於警方發覺之時間，上訴人即有可能於
警方發覺前到案，而有自首減刑之適用，原判決並未調查審酌，亦有未合。本件因檢
察官就上訴人酒後不能安全駕車動力交通工具而駕駛罪，與本件分別起訴，因前案先
行判決確定，致本案無法為緩刑之諭知，參酌釋字第三六六號解釋之意旨，本案仍應
可為緩刑之諭知等語。惟查刑法第一百八十五條之四所謂「致人死傷」，只要駕車肇
事，致被害人受傷即屬之，不論其受傷之輕重，亦不以其所受傷害有立即送醫救治為
必要。而依證人謝坤茂於第一審調查時證稱：「（如何找到被告甲○○的？）是依據
車號查出車主，聯絡到隊裡來製作筆錄及測試酒精濃度。」並提出詢問筆錄一份，該
筆錄之詢問時間為八十九年二月十一日十二時十五分。可見上訴人係警方發覺通知到
案，並非主動到案，自無自首規定之適用。而原判決未諭知緩刑，乃事實審法院本於
職權之正常行使，與釋字第三六六號解釋無涉。而原判決誤載警方查獲的日期為八十
九年二月十一日下午四時四十五分，與判決本旨不生影響，為原審得依法裁定更正之
問題。上訴意旨，徒憑己見，仍執陳詞，就原判決明白論斷之事項，及原審認事採證
職權之行使，任意指摘，泛言原判決理由不備及有適用法則不當之違法，自非適法之
第三審上訴理由。其上訴違背法律上之程式，應予駁回。
據上論結，應依刑事訴訟法第三百九十五條前段，判決如主文。
中      華      民      國    九十二    年      五      月      八      日
                              最高法院刑事第六庭
                                  審判長法官  吳  雄  銘
                                        法官  池  啟  明
                                        法官  石  木  欽
                                        法官  郭  毓  洲
                                        法官  吳  三  龍
      右正本證明與原本無異
                                              書  記  官
中      華      民      國    九十二    年      五      月     十二     日


司法院資訊處製作；財團法人民間司法改革基金會備份。
